【裁判字號】    98,審訴,3807
【裁判日期】    981118
【裁判案由】    毒品危害防制條例
【裁判全文】
臺灣高雄地方法院刑事判決            98年度審訴字第3807號
公  訴  人  臺灣高雄地方法院檢察署檢察官
被      告  甲○○
上列被告因毒品危害防制條例案件，經檢察官提起公訴（98年度
毒偵字第4213號），本院判決如下：
    主  文
本件公訴不受理。
    理  由
一、公訴意旨係以：被告甲○○前於民國92年間因施用毒品案件
    ，經本院以92年度毒聲字第7245號裁定送觀察、勒戒，認無
    繼續施用毒品之傾向，於92年12月16日釋放，並經臺灣高雄
    地方法院檢察署檢察官以92年度毒偵字第6977號不起訴處分
    確定。復於94年間因施用毒品案件，經本院以94年度訴字第
    815 號判處有期徒刑6 月、3 月，定應執行為有期徒刑8 月
    確定，於95年5 月25日執行完畢。詎被告仍未戒除毒癮，竟
    基於施用第一級毒品之犯意，於98年5 月6 日上午6 時許，
    在高雄市○鎮區○○街7 巷12號住處，施用第一級毒品海洛
    因1 次。嗣於98年5 月7 日凌晨1 時許，在高雄市前金區○
    ○○路、前金二路交岔口，因行跡可疑為警盤檢，經其同意
    採集尿液送驗後，結果呈可待因及嗎啡陽性反應，始悉上情
    ，因而認為被告涉犯毒品危害防制條例第10條第1 項之施用
    第一級毒品海洛因之罪嫌。
二、按已經提起公訴或自訴之案件，在同一法院重行起訴者，應
    諭知不受理之判決，並得不經言詞辯論為之，刑事訴訟法第
    303條第2 款、第307條分別定有明文。
三、訊據被告固坦承確有於上開時地施用第一級毒品海洛因之犯
    行，惟辯稱：我因施用海洛因毒品而於98年5 月6 日前往高
    雄市政府警察局前鎮分局草衙派出所自首，經警解送到台灣
    高雄地方法院檢察署訊問後飭回，在返家途中又遇警盤檢帶
    回採尿送驗，故本件與前開我自首的案件是同一事實等語。
    經查，被告確曾於同年5 月6 日因自首施用第一級毒品之事
    實，經由高雄市政府警察局前鎮分局移送至臺灣高雄地方法
    院檢察署訊問後於同日10時55分諭知飭回（下稱前案），業
    據調取前案即本院98年度審訴字第2887號、98年度訴字第
    1321號卷宗核閱屬實。嗣本案警方對於被告盤檢之時間係翌
    日1 時55分，地點則位在高雄市前金區○○○路與前金二路
    口等事實，此觀諸卷附警詢筆錄至明。由本案查獲時間、地
    點，與被告經解送訊問飭回之時間、地點相近憑斷，顯見被
    告辯稱本案係在前案自首後再遭警查獲查獲之語，尚非子虛
    。再觀諸本案與前案起訴之施用第一級毒品海洛因之時間相
    同，益彰顯本案起訴之事實，與前案被訴之事實，係屬相同
    之事實，至為顯然。又被告前開自首事實被訴涉犯毒品危害
    防制條例第10條第1 項之罪嫌，業經臺灣高雄地方法院檢察
    署檢察官於98年7 月21日提起公訴，經本院以98年度訴字第
    1321號判決，尚未確定，此有台灣高等法院被告前案紀錄表
    及前案卷宗可稽。被告本案被訴事實，與前案相同，業如前
    述，公訴人於98年9 月25日，就與上開犯罪事實為同一之案
    件，向本院重行起訴，於98年9 月25日始繫屬本院，顯係就
    已提起公訴之案件，在同一法院重行起訴之情形，揆諸前揭
    說明，爰不經言詞辯論，逕為諭知不受理之判決。
據上論結，應依刑事訴訟法第303條第2 款、第307條，判決如主
文。
中    華    民    國    98    年    11    月    18    日
                  刑事第十庭  審判長法  官    孫啟強
                              法        官    蔡書瑜
                              法        官    李代昌
以上正本證明與原本無異。
如不服本判決應於收受判決後10日內向本院提出上訴書狀，並應
敘述具體理由。其未敘述上訴理由者，應於上訴期間屆滿後20日
內向本院補提理由書(均須按他造當事人之人數附繕本)「切勿逕
送上級法院」。
中    華    民    國    98    年    11    月    19    日
                                    書記官    黃振祐


司法院資訊處製作；財團法人民間司法改革基金會備份。
